臺灣高等法院交通事件裁定　　　　　 100年度交抗字第1458號
抗　告　人
即受處分人　李文彬
上列抗告人因違反道路交通管理處罰條例案件，不服臺灣基隆地
方法院中華民國100年8月16日所為裁定（100年度交聲字第435號
），提起抗告，本院裁定如下：
    主  文
抗告駁回。
    理  由
一、異議意旨略以：異議人李文彬於民國100年6月6日遇到警員
    張翔賀命令伊移車，當時伊車停精一路，伊有告訴警員有喝
    酒，無法移車，而警員依舊命令伊移車，伊將車移到對面車
    道，時速約5公里，警員隨即喝令伊停車，拿出駕、行照且
    從南榮派出所調來酒測儀器，這樣的執法過程，竟為警員教
    唆所為，這樣的取締方式，令人無法信服，爰聲明異議云云
    。
二、原裁定略以：異議人即受處分人李文彬，於100年6月6日下
    午11時1分前，飲酒後駕自用小客車，自基隆巿仁愛區○○
    路口迴轉至對向車道，行至同路19號前，經警攔停後發現其
    酒精濃度為0.28毫克（mg/l），有「汽車駕駛人酒精濃度超
    過規定標準（0.25以上）」之違規事實，因此，原處分機關
    依據道路交通管理處罰條例第35條第1項第1款之規定，參酌
    違反道路交通管理事件統一裁罰基準，裁處異議人罰鍰19,5
    00元，吊扣駕駛執照12個月，並應參加道路交通安全講習，
    於法核無不合，據以駁回受處分人之聲明異議。
三、抗告意旨略以：聲明異議理由是警員教唆違規犯罪、過程有
    瑕疵，是為了業績而開單，原裁定並未就此解釋，僅告知酒
    駕標準，又原裁定所云二次移車行為都是駕駛行為，此不正
    好印證是警員教唆違規犯罪，而第一次移車警方未取締，不
    就是瀆職，原裁定說法前後實屬矛盾，況張翔賀警員命伊移
    車時，伊有告知飲酒無法移車，是警員依舊命令移車，伊才
    將車移到旁邊，7-10分後因後面有人按喇叭，伊才再把車移
    對面車道，時速約5公里，警員隨即喝令伊停車，拿出駕、
    行照且從南榮派出所調來酒測儀器，此取締過程，令人民百
    姓無法信服云云。
四、經查，原裁定認定抗告人即受處分人李文彬於前揭時地有「
    汽車駕駛人酒精濃度超過規定標準（0.25以上）」違規之事
    實，係以基隆市警察局基警交字第RB0000000號舉發違反道
    路交通管理事件通知單、交通部公路總局臺北區監理所基隆
    監理站100年6月7日基監字第裁42-RB0000000號違反道路交
    通管理事件裁決書及基隆市警察局100年6月22日基警一分五
    字第1000105578號函在卷可稽，並經證人即舉發員警張翔賀
    於原審訊問時具結後證述綦詳，復有證人提出之現場照片1
    幀、勤務報告1份及現場草圖1張附卷可資佐證。而抗告人對
    其有於前揭時地酒後駕車，亦不爭執，固辯稱已將伊有飲酒
    情事告知張翔賀警員，但警員仍命伊移車，是警員教唆伊違
    規，舉發顯有瑕疵云云。惟查證人張翔賀業已於原審訊問時
    到庭證述抗告人並未告知飲酒情事（見原審卷第16頁），是
    抗告人此部分辯解並無證據可資證明，又縱抗告人有告知飲
    酒情事，且證人張翔賀警員猶令其第一次移車屬實，然此係
    員警為維持當地交通而要求抗告人移車，是此部分（即第一
    次移車）員警雖未予舉發，亦符情理。而依抗告人於原審訊
    問時所述：「我的車是併排停車，我停了10-20分鐘找我朋
    友，我出來，警察要我移車，我告知我有喝酒，我也移到旁
    邊，但是還有車對我叭，我又把車移到對面」、「我第一次
    移車後，因為有車子經過叭我，所以移車後5-10分鐘後，我
    慢慢迴轉對面車道，我想要併排停車，我一迴轉沒幾公尺，
    警察就來取締」、「第一次我停在旁邊一點，但後來又有其
    他駕駛人叭我，我才又再移車」等語（見原審卷第15頁、第
    17 頁），再參以證人張翔賀於原審訊問時證稱：異議人移
    車後隔約10分鐘後把車開走，當時異議人停車的地方沒有車
    ，異議人也把車停好了等語（見原審卷第16頁至第17頁），
    顯見抗告人依員警指示為第一次移車停車後，至少已5至10
    分鐘，才因遭他車叭才為上開第二次移車，是該第二次移車
    係抗告人自行決定而為，並非依員警之指示無訛。是員警於
    此時既已發現抗告人係飲酒後駕車，抗告人又非為公益而被
    員警要求移車，則員警即無不予舉發之理，抗告人猶執前詞
    抗辯，指摘原裁定不當，難認有據，應予駁回。
五、據上論結，應依道路交通事件處理辦法第25條，刑事訴訟法
    第412條，裁定如主文。
中    華    民    國   100    年    11    月    7     日
                  刑事第二十二庭審判長法  官  郭雅美
                                      法  官  洪于智
                                      法  官  李麗珠
以上正本證明與原本無異。
不得再抗告。
                                      書記官  陳禹任
中    華    民    國   100    年    11    月    7     日